臺灣高等法院臺南分院刑事判決　　　　　　　　九十三年度上易字第五一七號　Ｃ
　　　上　訴　人　臺灣臺南地方法院檢察署檢察官
　　　上　訴　人
　　　即　被　告　乙　○　○
右上訴人因被告賭博案件，不服臺灣臺南地方法院九十三年度簡上字第九六號中華民
國九十三年九月二十一日第一審判決（按臺灣臺南地方法院管轄之第二審合議庭認本
件不宜逕以簡易判決處刑，改依通常程序自為第一審判決。【起訴案號】：臺灣臺南
地方法院檢察署九十二年度偵字第四０三一號、第四三八六號、第五四三四號、第四
七五五號；【原審移
六四號、臺灣高雄地方法院檢察署九十二年度偵字第一六００五號、第一七四七０號
、第一八０二二號、第一八二七０號、第一八四０五號。臺灣高雄地方法院檢察署九
十二年度偵字第二一一九六號、第一二六二八號、第一二八四二號、第一一八四九號
、九十三年度偵字第二二六０號、第三七０五號、第三五四五號、第一二六五三號、
第一三二三五號、第一三五六五號、第六七八二號、第七六０五號、第八二五七號、
第九三一０號、第一００四五號、第一００九五號、第一０六三一號、第一一一九五
號、第一一四００號、第一一七二八號、第一一九一九號及第一四一九六號、臺灣臺
南地方法院檢察署九十二年度偵字第一一三一一號、九十三年度偵字第二一一三號、
第六三０六號及第五四三五號、臺灣屏東地方法院檢察署九十二年度偵字第五五九四
號、九十三年度偵字第二五八號、第一三四六號。【本院上訴審時併辦案號】：臺灣
臺南地方法院檢察署九十三年偵字一０三二七號、九六一０號、臺灣高雄地方法院檢
察署九十三年速偵字一七一二號、臺灣高雄地方法院檢察署九十三年偵字二一０一五
號、臺灣高雄地方法院檢察署九十三年偵字一八八八０號、臺灣高雄地方法院檢察署
二０八二三號、臺灣高雄地方法院檢察署九十三年偵字一九六三五號），提起上訴，
本院判決如左：
      主      文
原判決撤銷。
乙○○共同以賭博為常業，處有期徒刑壹年貳月，併科罰金壹萬元，罰金如易服勞役
，以佰元折算壹日。
扣案如附表所示之物均沒收。
      事      實
一、乙○○明知未依電子遊戲場業管理條例規定辦理營利事業登記者，不得經營電子
    遊戲場業，竟基於違法經營電子遊戲場業之概括犯意及常業賭博之犯意，先後為
    下列行為：
  (一)自民國（下同）九十二年三月二十三日起，在臺南市○○路四三五號「寶貝熊超
    商」內，擺設「大舞臺」二台、「金象王」一台、「滿貫大亨」二台、「動物柏
    青樂」一台等六台電動賭博機具，供不特定之客人投幣把玩，而非法從事電子遊
    戲場之經營，且在未告知王琇盈其未經主管機關核准及辦理營利事業登記之情況
    下，以月薪新臺幣（下同）一萬八千元之代價，僱用與之有常業賭博犯意聯絡之
    王琇盈在上址從事為賭客兌換硬幣、洗分及兌換賭客贏得之現金等工作，並以之
    為常業。其賭法為凡參與賭博者以十元兌換代幣一枚，再以一比一比例投幣開分
    押注，押中者可得倍數不等之分數，再將贏得之分數以同比例向乙○○或王琇盈
    兌換現金；未押中者，則押注的賭金悉歸乙○○所有。迄於同年四月三日晚間十
    時三十分許，適葉國廷在上址把玩「大舞臺」電動賭博機具，以所贏得積分七千
    分向王琇盈兌換現金七千元時，為警當場查獲，並扣得如附表編號一所示之物。
  (二)自九十二年三月二十五日起，在臺南市○○路九四一號「寶貝熊超商」內，擺設
    「大舞臺」二台、「金象王」二台、「滿貫大亨」一台等五台電動賭博機具，供
    不特定之客人投幣把玩，而非法從事電子遊戲場之經營，且在未告知劉佳雯其未
    經主管機關核准及辦理營利事業登記之情況下，以月薪一萬八千元之代價，僱用
    與之有常業賭博犯意聯絡之劉佳雯在前址從事為賭客兌換硬幣、洗分及兌換現金
    之工作，並以之為常業。其賭法為凡參與賭博者以十元兌換代幣一枚，再以一比
    一比例投幣開分押注，押中者可得倍數不等之分數，再將贏得之分數以同比例向
    乙○○或劉佳雯兌換現金；未押中者，則押注金悉歸乙○○所有。嗣於同年三月
    二十七日下午三時二十分許，適楊明廣在上址把玩「金象王」之電動賭博機具，
    將剩餘積分四百分向劉佳雯表示兌換現金四百元之際，為警當場查獲，並扣得如
    附表編號二所示之物。
  (三)自九十二年四月一日起，在臺南市○○路三六號「富達電子遊戲場」內，擺設「
    大舞臺」三台、「金象王」一台、「魔法球」一台、「龍鳳」一台、「幸運滿貫
    」一台等七台電動賭博機具，供不特定之客人投幣把玩，而非法從事電子遊戲場
    之經營，並以月薪一萬七千元之代價，僱用與之有常業賭博犯意聯絡之陳志葦在
    前址從事為賭客兌換硬幣、洗分及兌換現金之工作，並以之為常業。其賭法為凡
    參與賭博者以十元兌換代幣一枚，再以一比一比例投幣開分押注，押中者可得倍
    數不等之分數，再將贏得之分數以同比例向乙○○或陳志葦兌換現金；未押中者
    ，則押注金悉歸乙○○所有。迄於同年四月十七日凌晨一時許，適董欽永、蔡孟
    明分別在該處把玩「大舞臺」之電動賭博機具，董欽永將所贏得之積分六千分，
    向陳志葦兌換現金六千元，且由陳志葦將該現金放置於店內廁所洗手臺上方交付
    予董欽永時，為警當場查獲，並扣得如附表編號三所示之物。
  (四)再於九十二年四月一日起，在臺南市○○路三六號一樓「ＳＴＯＰ超商」內，擺
    設「大舞臺」三台、「龍鳳」、「金象王」、「魔法球」、「滿貫大亨」各一台
    等七台電動賭博機具，供不特定客人投幣賭玩，而非法從事電子遊戲場之經營，
    並以月薪一萬八千元之代價，僱用與之有常業賭博犯意聯絡之洪瑞霙為店員，負
    責收銀、替賭客兌換代幣、洗分及兌換現金之工作，並以之為常業。其賭博方式
    為，凡參與賭博者以十元兌換代幣一枚，再以一比一比例投幣開分押注，押中者
    可得倍數不等之分數，再將贏得之分數以同比例向乙○○或洪瑞霙兌換現金；未
    押中者，則押注金悉歸乙○○所有。嗣於同年六月二十一日晚間八時四十分許，
    適邱炳吉至上址把玩「龍鳳」電動賭博機具，將剩餘積分二千分向洪瑞霙表示欲
    洗分兌換現金二千元，由洪瑞霙交付該現金予邱炳吉之際，為警當場查獲，並扣
    得如附表編號四所示之物。
  (五)自九十二年四月二十四日起，在臺南市○○○街七十八號其所經營之「巨蛋超商
    」店內，擺設電子遊戲機「動物柏青樂」一台、「滿貫大亨」一台及「大舞臺」
    二台供顧客打玩，並以月薪一萬八千元之代價，僱用林瓘瑋為店員，負責為顧客
    兌換代幣之工作，而非法從事電子遊戲場之經營。嗣於九十二年八月二日晚上十
    一時許，適洪賜川、吳振祥及蕭來旺三人在上址打玩電子遊戲機時，為警查獲，
    並扣得如附表編號五所示之物。
  (六)自九十二年五月九日起，於其所經營位於高雄市○○區○○路四二五號「旭春超
    商」內，擺設「滿貫大亨」、「大舞臺」各兩台及「劍龍」一台等五台電動賭博
    機具，供不特定客人投幣打玩，而非法從事電子遊戲場之經營，並以月薪一萬二
    千元之代價，僱用與之有常業賭博犯意聯絡之林陳春在上址從事為客人兌換錢幣
    、洗分及兌換現金之工作，並以之為常業。其賭博方式為，凡參與賭博者以十元
    兌換代幣一枚，再以一比一比例投幣開分押注，押中者可得倍數不等之分數，再
    將贏得之分數以同比例向乙○○或林陳春兌換現金；未押中者，則押注金額悉歸
    乙○○所有。迄於九十二年五月十三日下午七時三十分許，適黃方維在上址把玩
    電動賭博機具「大舞臺」，將剩餘積分二千分向林陳春表示欲洗分兌換現金二千
    元，由林陳春交付現金予黃方維之際，為警當場查獲，並扣得如附表編號六所示
    之物。
  (七)自九十二年五月十八日起，在高雄市○○區○○路三四六號「吉揚超商」內，擅
    自擺設電子遊戲機「動物柏青哥」一台，且在未告知黃錦純其未經主管機關核准
    及辦理營利事業登記之情況下，以月薪一萬七千元之代價，僱用黃錦純為店員。
    嗣於九十二年五月二十六日下午四時二十分，適劉明達在上址把玩「動物柏青哥
    」機臺，為警當場查獲，並扣得如附表編號七所示之物。
  (八)又於九十二年五月十五日起，在其所經營位於高雄縣鳳山市○○路一一六號「富
    而樂商店」內，擺設「滿貫大亨」一台、「大舞臺」二台、「魔法球」一台、「
    金象王」一台等五台電子遊戲機，且在未告知高崇恩其未經主管機關核准及辦理
    營利事業登記之情況下，以月薪一萬六千元之代價，僱用高崇恩為店員負責兌換
    代幣、管理現場等工作。迄於九十二年五月二十七日下午三時許，適顧客潘榮華
    在上址把玩「滿貫大亨」電子遊戲機臺，為警當場查獲，並扣得如附表編號八所
    示之物。
  (九)自九十二年六月一日起，在高雄縣鳳山市○○路八十八號「ＳＴＯＰ便利商店」
    外，擅自擺設電子遊戲機「動物娃娃機」十一台，插電營業供不特定人打玩而非
    法經營電子遊戲場業。嗣於九十二年六月十一日下午六時二十五分許，趙瑞賢在
    該處把玩動物娃娃機時，為警當場查獲，並扣得如附表編號九所示之物。
  (十)自九十二年六月一日起，在高雄縣鳳山市○○路八十八號「ＳＴＯＰ超商」內，
    未經許可而擺設「金龍鳳」一台、「大舞臺」二台、「小兵立大功」一台、「滿
    貫大亨」一台、「魔法球」一台等共六台電子遊戲機，供不特定人投入代幣把玩
    ，且在未告知魯懿萱其未經主管機關核准及辦理營利事業登記之情況下，以月薪
    一萬六千元之代價，僱用魯懿萱為店員，負責店內商品販售、兌換代幣等工作，
    而非法經營電子遊戲場業。嗣於九十二年七月九日下午五時三十分許，黃木村在
    上址把玩「小兵立大功」電子遊戲機時，為警當場查獲，並扣得如附表編號十所
    示之物。
  (十一)自九十二年七月一日起，在高雄縣燕巢鄉○○村○○路八三○號「ＳＴＯＰ超商
    」擺設娃娃機七台，並插電營業以供不特定人投入代幣把玩，非法經營電子遊戲
    場業。嗣於九十二年七月二十三日凌晨一時六分許為警當場查獲，並扣得如附表
    編號十一所示之物。
  (十二)自九十二年七月二十五日起，未經許可，在臺南市○○路四三五號「寶貝熊超商
    」內，擺設「滿貫大亨」一台、「小瑪莉」二台、「金象王」一台等四台電子遊
    戲機具，供不特定人投入代幣把玩，並僱用蔡松霖為店員，以經營電子遊戲場業
    。嗣於同年月三十日晚間十時十分許，沈志蔚於上址把玩「滿貫大亨」電子遊戲
    機具時，當場為警查獲，並扣得如附表編號十二所示之物。
  (十三)自九十二年八月二日起，在高雄縣鳳山市○○路一一六號「富而樂超商」內，擺
    設「滿貫大亨」一台、「金象王」一台、「魔法球」一台、「大舞台」二台等共
    五台電子遊戲機具，供不特定人投入代幣把玩，並以月薪一萬五千元之代價，僱
    用高崇恩為店員，非法經營電子遊戲場業。嗣於同年月十三日晚間九時五十五分
    許為警當場查獲客人楊芳榮把玩「滿貫大亨」電子遊戲機具，並扣得如附表編號
    十三所示之物。
  (十四)自九十二年八月十二日起，在屏東縣萬巒鄉○○路二十五號「赤山便利商店」內
    ，擺設「麻將」一台、「金象王」二台、「鑫象王」一台及「大舞台」一台等共
    五台電子遊戲機具，供不特定之顧客打玩，而非法經營電子遊戲場業。嗣於民國
    九十二年八月二十日為警查獲，並扣得如附表編號十四所示之物。
  (十五)於九十二年八月二十日起，在高雄縣鳳山市○○路八十八號「ＳＴＯＰ超商」內
    ，未經許可而擺設「金龍鳳」一台、「大舞臺」二台、「超級魔法球」一台、「
    大滿貫」一台、「金象王」一台等共六台電子遊戲機，供不特定人投入代幣把玩
    ，而非法經營電子遊戲場業，於同年八月二十七日下午七時十分許，為警當場查
    獲客人楊武障投幣把玩「滿貫大亨」電子遊戲機具，並扣得如附表編號十五所示
    之物。
  (十六)又自九十二年九月二日，在高雄縣鳳山市○○路八十八號「ＳＴＯＰ超商」內，
    擺設「滿貫大亨」一台、「大舞臺」二台、「魔法球」一台、「金象王」一台、
    「金龍鳳」一台、「娃娃機」八台等十四台電子遊戲機，供不特定人投入代幣把
    玩，而非法經營電子遊戲場業。嗣於九十二年九月三日下午三時二十分許為警當
    場查獲，並扣得如附表編號十六所示之物。
  (十七)於九十二年十月一日起，在臺南縣永康市○○路二七三號「ＳＴＯＰ超商」倉庫
    內，擺設「滿貫大亨」、「金龍鳳」、「戰象」各一台及「大舞臺」二台等五臺
    電子遊戲機，供不特定人顧客娛樂打玩，並僱用鄭許彬為店員，而非法經營電子
    遊戲場業，嗣於九十二年十一月十六日，適周信佑在上址把玩「金龍鳳」電子遊
    戲機具時，為警當場查獲，並扣得如附表編號十七所示之物。
  (十八)於九十二年十月二十日起，於高雄縣鳳山市鎮○里○○路一一六號「鳳陽商行」
    內，擺設「滿貫大亨」一台、「金象王」一台、「魔法球」一台、「大舞臺」二
    台等五台電子遊戲機具，供不特定之顧客娛樂，而非法經營電子遊戲場業。嗣於
    九十二年十月二十三日為警當場查獲顧客林金暹打玩「滿貫大亨」電子遊戲機，
    並扣得如附表編號十八所示之物。
  (十九)自九十二年十月二十五日起，在其所經營位於屏東縣萬巒鄉○○村○○路二十五
    號「赤山便利商店」內，未經主管機關許可，擺設「金象王」一台、「大舞臺」
    二台等三台電子遊戲機具，供不特定人玩打，且在未告知劉雅芬其未經主管機關
    核准及辦理營利事業登記之情況下，以日薪五百六十元之代價，僱用劉雅芬為店
    員，從事收銀、兌換代幣等工作，而非法經營電子遊戲場業，迄於九十二年十月
    二十七日下午四時四十分許，為警在上址查獲，並扣得如附表編號十九所示之物
    。
  (二十)於九十二年十二月份起，在其所經營位於高雄縣鳳山市○○路八八號「ＳＴＯＰ
    超商」內，擺設會產生聲光、圖案、動作之「魔法球」一台、「大舞臺」二台、
    「象王」一台、「滿貫大亨」一台等五台電子遊戲機，供不特定之顧客打玩，並
    以月薪一萬八千元之代價，僱用陳靜君負責看管及販售超商商品等工作，而違法
    經營電子遊戲場業。嗣於九十三年四月十四日下午二時四十分許，適有顧客黃佳
    玲於上址打玩「滿貫大亨」機台，為警當場查獲，並扣得如附表編號二十所示之
    物。
  自九十三年一月二十七日起，於高雄縣大寮鄉○○村○○○路九十九號「集客超
    商」內，擺設「滿貫大亨」、「魔法球」、「彩金」各一台，「大舞臺」二台等
    五台電子遊戲機具，供不特定人投幣把玩，而非法經營電子遊戲場業。嗣於九十
    三年一月二十九日為警查獲，並扣得如附表編號二一所示之物。
  於九十三年二月五日起，在高雄縣大寮鄉○○村○○路五十八之六號鴻海海釣場
    右側小房間內，擺設「大舞臺」二台、「金象王」一台、「滿貫大亨」二台等五
    台電子遊戲機具，供不特定人打玩，而非法經營電子遊戲場業，迄於九十三年二
    月六日下午二時四十五分許為警查獲，並扣得如附表編號二二所示之物。
  自九十三年二月二十七日起，在位於高雄縣鳳山市○○路一八八號之一「富而樂
    超商」內，擺設會產生聲光、圖案、動作之「娃娃機」、「劍龍」、「金龍鳳」
    、「大舞臺」等四台電子遊戲機具，供不特定人打玩，並以月薪一萬六千五百元
    之代價，僱用王明俊為超商內售貨及兌換代幣等工作，違規經營電子遊戲場業。
    嗣於九十三年五月五日下午一時五十五分許，為警當場查獲，並扣得如附表編號
    二三所示之物。
  復自九十三年三月一日起，在位於高雄縣阿蓮鄉○○村○○路二三六號「龍如意
    超商」內，擺設會產生聲光、圖案、動作之「金象王」一台、「龍鳳」二台、「
    大舞臺」二台、「滿貫大亨」二台、「金龍鳳」一台等八台電子遊戲機，供不特
    定人打玩，並僱用蘇春秀從事收銀等工作，而違規經營電子遊戲場業。嗣於九十
    三年三月二十四日下午二時二十五分許，為警當場查獲，並扣得如附表編號二四
    所示之物。
  於九十三年三月一日起，在高雄縣燕巢鄉○○路八三０號「ＳＴＯＰ超商」內，
    擺設會產生聲光、圖案、動作之「大舞臺」二台、「魔法球」一台、「金象王」
    一台、「滿貫大亨」一台等五台電子遊戲機具，供不特定人打玩，並以月薪一萬
    七千元之代價，僱用吳權民負責看管電子遊戲機具及販售超商商品等工作，而違
    規經營電子遊戲場業。嗣於九十三年三月三十日下午二時五十五分許，為警當場
    查獲，並扣得如附表編號二五所示之物。
  自九十三年四月一日起，在高雄縣鳥松鄉○○路一０七之二十一號「界揚超商」
    內，擺設會產生聲光、圖案、動作之「滿貫大亨」二台、「大舞臺」二台、「金
    象王」一台、「劍龍」一台等六台電子遊戲機，供不特定人打玩，並以時薪七十
    五元之代價，僱用王庭軒從事收銀、補貨等工作，而違規經營電子遊戲場業。嗣
    於九十三年五月一日晚間十時許，為警當場查獲，並扣得如附表編號二六所示之
    物。
  於九十三年四月十五日起，在位於高雄縣鳳山市○○路一一六號「富而樂超商」
    內，擺設會產生聲光、圖案、動作之「滿貫大亨」、「魔法球」、「金象王」各
    一台、「大舞臺」二台、「娃娃機」十七台等二十二台電子遊戲機，供不特定人
    打玩，並以月薪一萬八千元之代價，僱用高雅雲負責看管電子遊戲機具及販售超
    商商品，而違規經營電子遊戲場業。嗣於九十三年四月二十日下午五時四十分許
    ，適有顧客柯富堂、胡文豪於上址各自打玩「滿貫大亨」、「娃娃機」機台，為
    警當場查獲，並扣得如附表編號二七所示之物。
  自九十三年四月二十日起，在位於高雄縣鳳山市○○路一一六號「富而樂超商」
    內，擺設會產生聲光、圖案、動作之「大舞臺」二台、「魔法球」一台、「喜從
    天降」一台等四台電子遊戲機，供不特定人打玩，並以月薪一萬七千元之代價，
    僱用林佳宏從事超商內售貨及兌換代幣等工作，違規經營電子遊戲場業。嗣於九
    十三年五月三十一日晚間八時十五分許，適有顧客林合源於上址打玩「喜從天降
    」電子遊戲機，為警當場查獲，並扣得如附表編號二八所示之物。
  自九十三年四月二十五日起，，在位於高雄縣鳳山市○○路八十八號「ＳＴＯＰ
    超商」內，擺設會產生聲光、圖案、動作之「彩金」一台、「魔法球」一台、「
    超級大舞臺」二台等四台電子遊戲機具，供不特定人打玩，並以月薪一萬八千元
    之代價，僱用陳靜君為店員從事超商內物品販賣及兌換代幣等工作，而違規經營
    電子遊戲場業。嗣於九十三年五月三日下午一時三十五分許，為警當場查獲，並
    扣得如附表編號二九所示之物。
  於九十三年五月一日起，在臺南縣永康市○○路四七四號「中日超商」內擺設「
    蘋果盤」一台、「跑馬機」一台等二台電子遊戲機具，供不特定顧客把玩，並以
    月薪一萬四千元之代價，僱用周中恆為店員，而違規經營電子遊戲場業。嗣於九
十三年五月二十八日下午二時三十五分許，適有顧客謝振龍在上址把玩「蘋果盤
    」電子遊戲機具，當場為警查獲，並扣得如附表編號三十所示之物。
  自九十三年五月十日起，在位於高雄縣仁武鄉○○村○○路三一六號「富而樂超
    商」內，擺設會產生聲光、圖案、動作之「賽豬」、「象王」、「劍龍」、「滿
    貫大亨」各一台、「大舞台」二台等六台電子遊戲機具，供不特定人打玩，並以
    月薪一萬六千元之代價，僱用陳佳琳為店員，而違規經營電子遊戲場業。嗣於九
    十三年五月二十五日下午一時二十五分許，適有顧客賴育民於上址打玩「劍龍」
    電子遊戲機，為警當場查獲，並扣得如附表編號三一所示之物。
  於九十三年五月十五日起，在位於高雄縣大社鄉○○村○○路一四七號「界揚超
    商」內，擅自擺設會產生聲光、圖案、動作之「滿貫大亨」二台、「大舞臺」三
    台、「劍龍」一台等六台電子遊戲機具，供不特定人打玩，並以月薪一萬六千元
    之代價，僱用不知情之黃秀英為店員，而違規經營電子遊戲場業。嗣於九十三年
    五月二十日二十時二十分許，適有顧客余遵臺於上址打玩「滿貫大亨」電子遊戲
    機，為警當場查獲，並扣得如附表編號三二所示之物。
  自九十三年五月二十日起，在位於高雄市苓雅區○○○路三六三號「富而樂超商
    」內，擺設會產生聲光、圖案、動作之「金象王」一台、「劍龍」一台、「滿貫
    大亨」二台等四台電子遊戲機具，供不特定人打玩，並以月薪一萬七千元之代價
    ，僱用程芳芝看管電子遊戲機具及販售超商商品，而違規經營電子遊戲場業。嗣
    於九十三年六月二日中午十二時五十五分許，為警當場查獲，並扣得如附表編號
    三三所示之物。
  又自九十三年五月二十五日起，未經許可，在其所經營位於高雄縣阿蓮鄉○○村
    ○○路八十八號之「英田超商」，擺設「金象王」、「滿貫大亨」各一台、「大
    舞臺」二台等四台電子遊戲機具，供不特定人投入代幣打玩，並以月薪一萬六千
    元之代價，僱用不知情之店員李秋萍為顧客兌換代幣，而非法經營電子遊戲場業
    。嗣於同年六月四日下午十九時十五分許，適有顧客高勢峰在上址投幣打玩「滿
    貫大亨」電子遊戲機，為警當場查獲，並扣得如附表編號三四所示之物。
  又自九十三年六月一日起，未經許可，在高雄縣前鎮區○○路八號「界楊超商」
    內，擺設電子遊戲機娃娃機十一台，供不特定之顧客投幣打玩，並以月薪一萬七
    千元之代價，僱用陳靖君為店員為兌換代幣等工作，而違規經營電子遊戲場業。
    迄於九十三年六月十四日下午四時四十分許，顧客洪志享在上址把玩娃娃機時，
    當場為警查獲，並扣得如附表編號三五所示之物。
  自九十三年六月十四日起，在其所經營位於高雄縣燕巢鄉○○路八三０之「ＳＴ
    ＯＰ超商」，擺設「超級大舞台」、「魔法球」、「大舞台」、「金象王」、「
    滿貫大亨」各一台等五台電子遊戲機具，供不特定人投入代幣打玩，並僱用店員
    吳耀民為顧客開分及兌換代幣，而非法經營電子遊戲場業，嗣於同年六月十六日
    下午六時五十分許，適有顧客鄒志文在上址投幣打玩「魔法球」電子遊戲機，為
    警當場查獲，並扣得如附表編號三六所示之物。
  又自九十三年六月二十三日起，在其所經營位於高雄縣鳳山市○○路三號之「富
    山商行」（即ＳＴＯＰ超商），擺設電子遊戲機「大舞台」二台、「金象王」、
    「魔法球」、「滿貫大亨」各一台等五台電子遊戲機，供不特定人投入代幣打玩
    ，並僱用不知情之店員洪靜琪負責收銀業務，而非法經營電子遊戲場業，嗣於同
    年月二十五日上午十一時二十分許，適有顧客王聖恩在上址投幣打玩「大舞臺」
    電子遊戲機，為警當場查獲，並扣得如附表編號三七所示之物。
  於九十三年七月三十日起在台南縣安定鄉港尾村三八號「保貝熊超商」，擺設電
    動玩具「麻將台」二台、「小瑪莉」五台，供顧客投錢把玩，迄於同年八月十八
    日晚上九時五分許為警臨檢時查獲並扣得電動賭博機具七台（台南地檢九十三年
    偵字一０三二七號、九六一０號併辦部份之事實）
  於九十三年九月間在高雄市苓雅區○○○路三六三號「富而樂超商」擺設電子遊
    戲機「滿貫大亨」二台、「大舞台」一台，共三台，而違規經營電子遊戲場業，
    經警於九十三年九月十五日十七時在上開地點查獲，並扣得上開電子遊機「滿貫
    大亨」二台、「大舞台」一台，共三台（含ＩＣ板三塊）及戲金代幣一百二十三
    枚（高雄地檢九十三年速偵字一七一二號併辦部份之事實）
  於九十三年七月十五起由陳正忠提供其經營位於高雄縣燕巢中興路一０七號「富
    而樂便利超商」，供乙○○擺設外觀標示「選物販賣機」之電子遊戲機三台，供
    不特人把玩，嗣為警於九十三年八月十日查獲，並扣得電子遊戲機三台（含ＩＣ
    板三塊）及機台內現金一百五十五元及一千一百元（高雄地檢九十三年偵字二一
    ０一五號併辦部份之事實）
  於不詳之時間起，擅自在高雄縣阿蓮鄉○○村○○路二三六號「龍升商行」內，
    擺設電子遊戲機具「金龍鳳一臺」、「金象王一臺」、「大滿貫三臺」、「大舞
    台三臺」等共八臺，均插電營業，供不特定人投入新臺幣十元硬幣打玩，並僱請
    不知情之店員耿嘉慶收銀業務，而非法經營電子遊戲場業，嗣於九十三年八月五
    日零時十五分許，適有顧客曹石山在上址投幣打現「大滿貫」電子遊戲機時，為
    警當場查獲，並扣得前開機臺連同ＩＣ板八塊，與機臺內硬幣三千一百元（高雄
    地檢九十三年偵字一八八八０號、二０八二三號併辦部份之事實）
  於九十三年九月二十日起，在高雄市○○區○○路六四五號中日超商內，擺設電
    子遊戲機台，供不特定人把玩，並以九千元代價顧請金玉璽擔任店員及兌換顧客
    把玩電子遊戲機所用硬幣等工作，於九十三年九月二十八日三時經高雄市警察局
    楠梓分局加昌派出所當場查獲並扣得遊戲機「金龍鳳」一台、「大舞台」一台、
    「滿貫大亨」一台、「超級大舞台」一台、「魔法球」一台、「金蘋果樂園」二
    台，共七台（含ＩＣ板七塊）及代幣五十一個等證物（高雄地檢九十三年偵字一
    九六三五號併辦部份之事實）。
  於九十三年九月一日起，在高雄縣橋頭鄉○○路七十二號「巨蛋超商」內，擺設
    電子遊戲機具「龍鳳」、「大舞台」、「滿貫大亨」、「魔法球機」各一台，共
    四台，均插電營業，供不特定人投入代幣打玩，並僱用有共同犯意聯絡之胡馨慈
    （另為職權不起訴處分）為店員，負責店內商品販售、兌換代幣等工作，嗣於九
    十三年九月二十一日二十一時許，適有顧客吳琮毅在場打玩「滿貫大亨」電氶遊
    戲機時，為警當場查獲，並扣得前開機臺連同ＩＣ板四塊，與機臺內代幣一千零
    十八枚。
二、案經臺南市警察局第一分局、第四分局報請臺灣臺南地方法院檢察署檢察官偵查
    起訴及同署檢察官與臺灣高雄地方法院檢察署檢察官暨臺灣屏東地方法院檢察署
    檢察官移送併辦。
      理      由
一、按檢察官聲請以簡易判決處刑之案件，經法院認為有第四百五十一條之一第四項
    但書之情形者，應適用通常訴訟程序審判之。又對於簡易判決之上訴，準用刑訴
    法第三編第一章及第二章之規定。管轄第二審之地方法院合議庭受理簡易判決上
    訴案件，其認案件有刑訴法第四百五十二條之情形者，應撤銷原判決，逕依通常
    程序為第一審判決，刑事訴訟法第四百五十二條、法院辦理刑事訴訟簡易程序案
    件應行注意事項第十四項分別定有明文。查本案被告所犯右揭之罪，有刑事訴訟
    法第四百五十一條之一第四項但書第二款之情形，依前揭法律規定，由原審地方
    法院合議庭逕依通常程序審理後，而為第一審之判決，檢察官不服本判決，於法
    定上訴期間內向本院提起上訴，並無不合，先此敘明。
二、前揭犯罪事實，業據被告乙○○坦承不諱，核與證人王琇盈、葉國廷、劉佳雯、
    楊明廣、陳志葦、董欽永、洪瑞霙、邱炳吉、林瓘瑋、洪賜川、吳振祥、蕭來旺
    、林陳春、黃方維、黃錦純、劉明達、高崇恩、潘榮華、趙瑞賢、魯懿萱、黃木
    村、蔡松霖、沈志蔚、楊芳榮、楊武障、鄭許彬、周信佑、林金暹、劉雅芬、陳
    靜君、黃佳玲、王明俊、蘇春秀、吳權民、王庭軒、高雅雲、柯富堂、胡文豪、
    林佳宏、林合源、周中恆、謝振龍、陳佳琳、賴育民、黃秀英、余遵臺、程芳芝
    、李秋萍、高勢峰、陳靖君、洪志享、吳耀民、鄒志文、洪靜琪、王聖恩等人證
    述之情節大致相符，並有臺南市警察局第一分局九十二年三月二十七日、四月三
    日、七月三十日、八月二日涉嫌電玩賭博案件現場紀錄表、高雄縣警察局鳳山分
    局九十二年七月九日、八月十三日、八月二十七日、九月三日、十月二十三日、
    九十三年四月二十日、五月三日、五月五日、五月三十一日、六月二十五日檢查
    紀錄表、高雄縣警察局岡山分局九十二年七月二十三日、九十三年六月十六日營
    業場所檢查紀錄表、屏東縣警察局內埔分局九十二年八月二十日、十月二十七日
    檢查紀錄表、臺南縣警察局永康分局九十二年十一月十六日、九十三年五月二十
    八日臨檢記錄表、高雄縣警察局林園分局九十三年一月二十九日、二月六日現場
    檢查紀錄表、高雄縣警察局督察室維新小組九十三年三月三十日、四月十四日現
    場檢查紀錄表、高雄縣警察局湖內分局阿蓮分駐所九十三年三月二十四日臨檢紀
    錄表、高雄縣警察局湖內分局九十三年六月四日營業場所檢查紀錄表、高雄縣警
    察局仁武分局烏松分駐所九十二年五月一日營業場所現場檢查紀錄表、高雄縣警
    察局仁武分局仁武派出所九十三年五月二十日、五月二十五日營業所現場檢查紀
    錄、高雄市政府警察局苓雅分局九十三年六月二日臨檢紀錄表、高雄市政府警察
    局前鎮第一分局九十三年六月十四日營業場所檢查紀錄表及現場照片二一四張、
    高雄縣警察局岡山分局九十三年九月二十一日二十一時營業場所檢查紀錄表、高
    雄縣警察局岡山分局九十三年八月十日十九時三十分營業場所檢查紀錄表、台南
    縣警察局善化分局九十三年八月十八日日二十一時五分刑事組檢查紀錄表、高雄
    市警察局苓雅分局九十三年九月十五日十七時三十分檢查紀錄表、高雄市警察局
    楠梓分局九十三年九月二十八日三時營業場所臨檢紀錄表等在卷可稽，復有扣案
    如附表所示之電子遊戲機具、賭資、代幣等物可資佐證，是被告自白核與事實相
    符，堪以採信。本件事證明確，被告犯行洵堪認定，應依法論科。
三、按刑法上所規定之常業罪，只須有賴某種犯罪為業之意思，而有事實之表現為已
    足，不以藉該犯罪為唯一生活為必要，縱令尚有其他職業，亦無礙成立常業犯，
    最高法院著有八十三年度臺上字第一四七四號裁判可資參照。次按，電子遊戲場
    業管理條例第十一條第一項規定，電子遊戲場業於申請營利事業登記時，除應依
    相關法令辦理外，應向直轄市、縣（市）主管機關申請核發營利事業登記證及營
    業級別證，並辦理下列事項之登記：(一)營業級別、(二)機具類別、(三)營業場所管理
    人、(四)營業場所之地址。故設置以電腦方式操縱，產生或顯示聲光影像、圖案、
    動作之電子遊戲機，供不特定人為益智或娛樂類遊戲之營利事業，應依前開規定
    辦理營利事業登記，未依該條例辦理營利事業登記者，依同條例第十五條之規定
    ，即不得經營電子遊戲場業。查被告於前揭犯罪事實欄(一)至所示之時、地，均
    未依前開規定，辦理營利事業登記而經營電子遊戲場業，而於犯罪事實欄(一)至(四)
    及(六)所示之時、地，復以擺設之賭博性電子遊戲機具在公眾得出入之場所供不定
    人賭玩，並分別僱用王琇盈、劉佳雯、陳志葦、洪瑞霙、林陳春、胡馨慈等人從
    事為賭客兌換代幣、洗分及兌換現金等工作，且依該遊藝場經營之規模、時間等
    情觀之，顯係以長期經營之意而為營業，並希冀吸引不特定人前來利用機具賭博
    ，自係賴以營生無疑，縱被告乙○○尚經營超商業務，惟依前開說明，並無礙其
    常業犯之認定。是核被告於犯罪事實欄(一)至(四)、(六)、～所為，係犯刑法第二
    百六十七條之常業賭博罪及電子遊戲場業管理條例第二十二條之違反同條例第十
    五條未依該條例規定辦理營利事業登記者，不得經營電子遊戲場業規定罪；於犯
    罪事實欄(五)、(七)至所為，則係犯電子遊戲場業管理條例第二十二條之未依電子
    遊戲場業管理條例規定辦理營利事業登記，而經營電子遊戲場業罪。被告先後多
    次違反電子遊戲場業管理條例第十五條之規定，應依同條例第二十二條規定處罰
    之犯行，時間緊接，方法相同，所犯係構成要件相同之罪名，顯係基於概括犯意
    反覆為之，為連續犯，應依刑法第五十六條規定論以一罪，並依法加重其刑。又
    被告分別與王琇盈、劉佳雯、陳志葦、洪瑞霙、林陳春就前開犯罪事實欄(一)至(四)
    、(六)之常業賭博犯行，有犯意聯絡及行為分擔，皆為共同正犯。被告乙○○所犯
    前開二罪間，有方法結果之牽連關係，屬牽連犯，應依刑法第五十五條規定，從
    一重之常業賭博罪處斷（最高法院九十年度臺非字第二七六號、九十年度臺非字
    第三０二號判決意旨參照）。另公訴人雖未就被告於犯罪事實欄(四)至(九)、(十四)、(十七)
    至之時、地，未依電子遊戲場業管理條例規定辦理營利事業登記，而經營電子
    遊戲場業及常業賭博之犯行起訴，惟此部分與已起訴部分或有常業犯之實質上一
    罪之關係，本院依審判不可分原則，自得併予審理，又公訴人雖就被告另犯電子
    遊戲場業管理條例第二十二條之未依電子遊戲場業管理條例規定辦理營利事業登
    記，而經營電子遊戲場業罪之犯行起訴，雖此部分之犯行與公訴人所起訴之常業
    賭博罪有方法結果之牽連關係，屬同一事實，本院自亦得併予審理，亦此明。
四、原審以被告犯行明確，依法論罪科刑，並對被告乙○○量處有期徒刑壹年，併科
    罰金壹萬元，固非無見。惟查：犯罪事實欄內第～之併案犯罪事實，經核與
    檢察官所起訴之犯罪事實係屬同一事實，原審就此部分未及審酌，即有未洽。公
    訴人上訴意旨指摘原判決漏未就事實欄內之事實併予審酌（即甲○○○○九十
    三年度偵字第九六一０號），認原審判決不當云云，雖非無理，惟原審判決就事
    實欄自第～之併案事實亦未及併案審酌，亦有可議之處，自應依法撤銷改判
    。爰審酌被告擅自擺設電子遊戲機，又利用擺設之機具供客人賭博財物，對社會
    秩序、公共安全產生不良之影響，且於警方查獲後，仍不知悔改，繼續擺設電子
    遊戲機違規經營電子遊戲場業及供人賭博財物，惡性非輕，及其所擺設電子遊戲
    機具之數量甚多、規模龐大暨犯罪後坦承犯行之態度等一切情狀，量處如主文第
    二項所示之刑，並就罰金部分諭知易服勞役之折算標準。扣案附表編號一至四、
    六號所示之電動賭博機具三十台（含ＩＣ板三十塊）、電子遊戲機具投幣箱內顧
    客投入之硬幣及代幣，為當場賭博之器具及在賭檯或兌換籌碼處之財物，應依刑
    法第二百六十六條第二項宣告沒收之。扣案附表編號一所示之記事本係被告記載
    賭博事項所用之物，而附表編號五、七至四十三所示之電子遊戲機具、現金及代
    幣，均係被告供違規經營電子遊戲場業及違規經營電子遊戲場業所得之物，且皆
    屬被告所有，業經被告供明在卷，應依刑法第三十八條第一項第二款、第三款規
    定宣告沒收。至扣案賭客葉國廷洗分後向王琇盈兌換之現金七千元、賭客楊明廣
    洗分後向劉佳雯兌換之現金四百元及賭客董永欽洗分後向陳志葦兌換之現金六千
    元，因均交葉國廷、楊明廣、董永欽收執，且非在賭檯或兌換籌碼處之財物，分
    屬賭客葉國廷、楊明廣、董永欽因賭博犯罪所得或預備供賭博所用之物，應於其
    等所涉犯之賭博案件中另行依刑法第三十八條第一項第三款之規定宣告沒，附此
    敘明。
據上論斷，應依刑事訴訟法第三百六十九條第一項前段、第三百六十四條、第二百九
十九條第一項前段，電子遊戲場業管理條例第十五條、第二十二條，刑法第十一條前
段、第二十八條、第五十六條、第二百六十七條、第五十五條、第四十二條第二項、
第二百六十六條第二項、第三十八條第一項第二款、第三款，罰金罰鍰提高標準條例
第一條前段、第二條，判決如主文。
本案經檢察官李傳來到庭執行職務。
中    華    民    國      九十三      年      十一      月      十七    日
                                  臺灣高等法院臺南分院刑事第五庭
                                      審判長法官  楊    明    章
                                            法官  戴    勝    利
                                            法官  顏    基    典
右正本證明與原本無異。
不得上訴。
                                      法院書記官  呂    嘉    文
中    華    民    國      九十三      年      十一      月      十七    日
附錄法條：
刑法第二百六十七條：
以賭博為常業者，處二年以下有期徒刑，得併科一千元以下罰金。
電子遊戲場業管理條例第十五條
未依本條例規定辦理營利事業登記者，不得經營電子遊戲場業。
電子遊戲場業管理條例第二十二條：
違反第十五條規定者，處行為人一年以下有期徒刑、拘役或科或併科新臺幣五十萬元
以上二百五十萬元以下罰金。
【附表】：
┌───┬───────────────┬───────────────┐
│編  號│       電子遊戲機臺           │  機臺內扣得之賭資（新臺幣）  │
│      │                              │  或代幣或供犯罪所用之物      │
├───┼───────────────┼───────────────┤
│ 一   │大舞台、滿貫大亨各二台、金象王│賭資一萬八百元                │
│      │、動物柏青樂各一台（含ＩＣ板共│記事本一本                    │
│      │六塊）                        │                        │
├───┼───────────────┼───────────────┤
│ 二   │大舞臺、金象王各二台、滿貫大亨│賭資七百六十元                │
│      │一台（含ＩＣ板共五塊）        │                              │
├───┼───────────────┼───────────────┤
│ 三   │大舞臺三台、金象王、魔法球、龍│                              │
│      │鳳、幸運滿貫各一台（含ＩＣ板共│代幣二百五十枚                │
│      │七塊）                        │                              │
├───┼───────────────┼───────────────┤
│ 四   │大舞臺三台、金象王、魔法球、龍│                              │
│      │鳳、滿貫大亨各一台（含ＩＣ板共│代幣一千七百七十六枚          │
└───┴───────────────┴───────────────┘
┌───┬───────────────┬───────────────┐
│      │七塊）                        │                              │
├───┼───────────────┼───────────────┤
│ 五   │動物柏青樂、滿貫大亨各一台、大│代幣二千零三十五枚            │
│      │舞臺二台（含ＩＣ板共四塊）    │                              │
├───┼───────────────┼───────────────┤
│ 六   │滿貫大亨、大舞臺各二台、劍龍一│賭資八百三十元                │
│      │台（含ＩＣ板共五塊）          │                              │
├───┼───────────────┼───────────────┤
│ 七   │動物柏青哥一台（含ＩＣ板共一塊│現金二千四百六十元            │
│      │）                            │                              │
├───┼───────────────┼───────────────┤
│ 八   │滿貫大亨、魔法球、金象王各一台│代幣一百七十二枚              │
│      │、大舞臺二台（含ＩＣ板共五塊）│                              │
├───┼───────────────┼───────────────┤
│ 九   │動物娃娃機十一台（含ＩＣ板共十│現金二十元                    │
│      │一塊）                        │                              │
└───┴───────────────┴───────────────┘
┌───┬───────────────┬───────────────┐
│ 十   │金龍鳳、小兵立大功、滿貫大亨、│代幣三百八十四枚              │
│      │魔法球各一台、大舞臺二台（含Ｉ│                              │
│      │Ｃ板共六塊）                  │                              │
├───┼───────────────┼───────────────┤
│十一  │娃娃機七台（含ＩＣ板共七塊）  │現金九百九十元                │
├───┼───────────────┼───────────────┤
│十二  │滿貫大亨、金象王各一台、小瑪莉│代幣十九枚                    │
├───┼───────────────┼───────────────┤
│      │二台（含ＩＣ板共四塊）        │                              │
├───┼───────────────┼───────────────┤
│十三  │滿貫大亨、金象王、魔法球各一台│代幣五百二十一枚              │
│      │、大舞臺二台（含ＩＣ板共五塊）│                              │
├───┼───────────────┼───────────────┤
│十四  │麻將、大舞臺、鑫象王各一台、金│代幣十五枚                    │
│      │象王二台（含ＩＣ板共五塊）    │                              │
├───┼───────────────┼───────────────┤
│十五  │大舞臺二台、超級魔法球、大滿貫│代幣三百三十四枚              │
└───┴───────────────┴───────────────┘
┌───┬───────────────┬───────────────┐
│      │、金象王、金龍鳳各一台（含ＩＣ│                              │
│      │板共六塊）                    │                              │
├───┼───────────────┼───────────────┤
│十六  │滿貫大亨、魔法球、金象王、金龍│現金十元                      │
│      │鳳各一台、大舞臺二台、娃娃機八│代幣一千六百五十八枚          │
│      │台（含ＩＣ板共十四塊）        │                              │
├───┼───────────────┼───────────────┤
│十七  │滿貫大亨、金龍鳳、戰象各一台、│                              │
│      │大舞臺二台（含ＩＣ板共五塊）  │                              │
├───┼───────────────┼───────────────┤
│十八  │滿貫大亨、金象王、魔法球各一台│代幣二千一百枚                │
│      │、大舞臺二台（含ＩＣ板共五塊）│                              │
├───┼───────────────┼───────────────┤
│十九  │金象王一台、大舞臺二台（含ＩＣ│代幣一百五十枚                │
│      │板共三塊）                    │                              │
├───┼───────────────┼───────────────┤
│二十  │魔法球、象王、滿貫大亨各一台、│代幣一千六百五十枚            │
└───┴───────────────┴───────────────┘
┌───┬───────────────┬───────────────┐
│      │大舞臺二台（含ＩＣ板共五塊）  │                              │
├───┼───────────────┼───────────────┤
│二一  │滿貫大亨、魔法球、彩金各一台、│現金七百三十元                │
│      │大舞臺二台（含ＩＣ板共五塊）  │                              │
├───┼───────────────┼───────────────┤
│二二  │大舞臺、滿貫大亨各二台、金象王│現金八十元                    │
│      │一台（含ＩＣ板共五塊）        │                              │
├───┼───────────────┼───────────────┤
│二三  │娃娃機、劍龍、金龍鳳、大舞臺各│現金四百三十元                │
│      │一台（含ＩＣ板共四塊）        │代幣十三枚                    │
├───┼───────────────┼───────────────┤
│二四  │金象王、金龍鳳各一台、大舞臺、│現金二千四百四十元            │
│      │滿貫大亨、龍鳳各二台（含ＩＣ板│                              │
│      │共八塊）                      │                              │
├───┼───────────────┼───────────────┤
│二五  │大舞臺二台、魔法球、金象王、滿│代幣二百四十五枚              │
└───┴───────────────┴───────────────┘
┌───┬───────────────┬───────────────┐
│      │貫大亨各一台（含ＩＣ板共五塊）│                              │
├───┼───────────────┼───────────────┤
│二六  │劍龍、金象王各一台、滿貫大亨、│現金九百二十元                │
│      │大舞臺各二台（含ＩＣ板共六塊）│                              │
├───┼───────────────┼───────────────┤
│二七  │滿貫大亨、魔法球、金象王各一台│代幣二百五十二枚│
│      │、大舞臺二台、娃娃機十七台（含│                              │
│      │ＩＣ板共二十二塊）            │                              │
├───┼───────────────┼───────────────┤
│二八  │大舞臺二台、魔法球、喜從天降各│代幣二百五十八枚              │
│      │一台（含ＩＣ板共四塊）        │                              │
├───┼───────────────┼───────────────┤
│二九  │彩金、魔法球各一台、超級大舞臺│代幣三百十四枚                │
│      │二台（含ＩＣ板共四塊）        │                              │
├───┼───────────────┼───────────────┤
│三十  │蘋果盤、跑馬機各一台（含ＩＣ板│                              │
│      │共二塊）                      │                              │
└───┴───────────────┴───────────────┘
┌───┬───────────────┬───────────────┐
│三一  │象王、劍龍、滿貫大亨各一台（含│代幣九十三枚                  │
│      │ＩＣ板共三塊）                │                              │
├───┼───────────────┼───────────────┤
│三二  │滿貫大亨二台、大舞臺三台、劍龍│現金三千二百元                │
│      │一台（含ＩＣ板共六塊）        │                              │
├───┼───────────────┼───────────────┤
│三三  │金象王、劍龍各一台、滿貫大亨二│代幣二百六十九枚              │
│      │台（含ＩＣ板共四塊）          │                              │
├───┼───────────────┼───────────────┤
│三四  │金象王、滿貫大亨各一台、大舞臺│代幣八十九枚                  │
│      │二台（含ＩＣ板共四塊）        │                              │
├───┼───────────────┼───────────────┤
│三五  │娃娃機十一台（含ＩＣ板共十一塊│代幣四百十二枚                │
│      │）                            │    │
├───┼───────────────┼───────────────┤
│三六  │超級大舞臺、魔法球、大舞臺、金│代幣七百三十枚                │
│      │象王、滿貫大亨各一台（含ＩＣ板│                              │
└───┴───────────────┴───────────────┘
┌───┬───────────────┬───────────────┐
│      │五塊）                        │                              │
├───┼───────────────┼───────────────┤
│三七  │金象王、魔法球、滿貫大亨各一台│代幣八百四十六枚              │
│      │、大舞臺二台（含ＩＣ板五塊）  │                              │
├───┼───────────────┼───────────────┤
│三八  │「麻將台」二台、「小瑪莉」五台│                              │
├───┼───────────────┼───────────────┤
│三九  │「滿貫大亨」二台、「大舞台」一│代幣一百二十三枚              │
│      │ 台，共三台            │                              │
├───┼───────────────┼───────────────┤
│四十  │「選物販賣機」之電子遊戲機三台│現金一百五十五元及一千一百元  │
├───┼───────────────┼───────────────┤
│四十一│「金龍鳳一臺」、「金象王一臺」│硬幣三千一百元                │
│      │「大滿貫三臺」「大舞台三臺」  │                              │
│      │  等共八臺（含ＩＣ板八塊）    │                              │
├───┼───────────────┼───────────────┤
│四十二│「金龍鳳」一台、「大舞台」一台│ 代幣五十一枚                 │
└───┴───────────────┴───────────────┘
┌───┬───────────────┬───────────────┐
│      │、「滿貫大亨」一台、「超級大舞│                              │
│      │台」一台    、「魔法球」一台、│                              │
│      │「金蘋果樂園」二台，共七台（含│        │
│      │ＩＣ板七塊）                  │                              │
├───┼───────────────┼───────────────┤
│四十三│「龍鳳」一台、「大舞台」一台  │ 代幣一千零十八枚             │
│      │、「滿貫大亨」一台、「魔法球機│                              │
│      │  」一台，共四台              │                              │
└───┴───────────────┴───────────────┘
